# 股份支付

提问人：咿呀娃娃 时间：2019-02-22 12:12:51
陈版，请教一下，非上市A 公司的股东是员工持股平台，股份是用于激励职工，员工持股平台总共是 8 万股，现在对其中的 4 万股与 3 位高管签订股权激励协议，协议规定服务期限， 1 、在 A 层面需要按股份支付处理吧？
2 、每份期权的价格可以采用最近一期引进战略投资者的单价吗 3 、对当期的费用成本的估计是按照问题 2 的单价 *预计可行权的数量吗? 4、由于股权激励协议是规定 2018.5.31-2019.5.31，不属于完整的会计年度，按照会计准则是不是在 2018 年 12 月 31 日仍需要估计拟行权的数量，谢谢陈版

回答人：chenyiwei
1 、A 公司应按权益结算股份支付处理。
2 、要考虑该战略投资者是否为与本企业无关的单纯财务投资人，以及其入股价格的确定依据、入股时间与本次股份支付授予日的时间间隔等。
3 、是。
4 、是。并在 2018 年度确认 7 个月的股份支付费用。

提问人：咿呀娃娃 时间：2019-03-01 08:18:46
陈版，还有点问题，就是上面 A的实收资本中已经包括这 8 万股了，这 8万股总作价 1 元，我做股份支付时现在是等待期，如果到了可行权后员工行权不是还要增加股本吗，这样就重复股本了，求解惑

回答人：chenyiwei
这种情况下，员工的行权是存量股份转让，不影响目标企业的股本总额。

提问人：zhs7403 时间：2019-02-26 17:24:50
公司设持股平台用于股权激励，平台中实控人作为 GP，其他激励员工作为LP，授予的股权激励按协议均为授予立即行权，已办理工商变更。
问题如下：
员工离职后，实控人作为GP 将离职员工的股权按当时该员工的取得成本加同期银行贷款利率进行回购，该员工原取得激励时确认的股份支付是否需要冲回？
我理解不满足服务期限需要冲回，但原先如果作为服务期限则离职时间如何考虑？因此很难预计员工具体离职时间
实控人取得回购的股权是否需要作为新的股权激励授予给实控人予以确认？
这一点我理解不应作为，不满足 11 号 3 条

回答人：chenyiwei
因为原先是授予即立即可行权，表明未设置服务期限条件和业绩条件等可行权条件，即补偿对象是激励对象在授予日之前已提供的服务，所以即使后续激励对象离职时回购了其股权，也不应将前期在授予日已确认的股份支付费用予以冲回。同时，回购时按银行同期利率支付的利息，对上市公司而言应作为辞退福利，借记管理费用，贷记资本公积。
实控人取得回购的股权，本身不作为新的股份支付处理。但后续再授予其他激励对象时，要作为一项新的股份支付交易进行会计处理。

提问人：zhanglidan19900 时间：2019-03-09 16:09:26
母公司采用增资方式收购子公司的少数股东权益，其少数股东权益为子公司主要员工，增资价格与市场价格不公允时如何确认股份支付？
我的看法：母公司作为结算企业，是接受服务企业的投资者，那么母公司层面应确认对子公司的长期股权投资，同事确认资本公积。子公司作为接受服务企业，没有结算义务。应作为权益结算的股份支付。借：管理费用贷: 资本公积

回答人：chenyiwei
在合并报表层面，母公司向子公司增资提高持股比例，相当于收购少数股权，也就是少数股东的减资退出。就本案例而言，员工持股的设立并未增加，如果母公司的增资价格高于公允价值，通过向员工股东让渡利益的方式为员工股东提供的服务给予补偿的，补偿金额与日后的股价变动无关，可以认为属于一般的职工薪酬，但不是股份支付。账务处理方面，你所列出的分录基本合理。

提问人：zhanglidan19900 时间：2019-03-10 09:45:21
如果是母公司对孙公司的员工进行股权激励，那么母公司确认长投，可是母孙公司并没有直接的投资关系，这样行吗，有这样的上市公司案例吗？

回答人：chenyiwei
母公司增加的是对子公司的长投。子公司相应增加对孙公司的长投和资本公积。孙公司确认管理费用和资本公积，即每一层的资本公积增加都对应上一层级的投资成本增加。

提问人：zhanglidan19900 时间：2019-03-21 16:01:08
本公司对持股平台增资，持股平台中本公司的实际控制人也持有股份，请问对持股平台的实际控制人授予的股份是否应该确认股份支付？还是实际控制人或者控股股东实际持有权益未发生变化的部分不是企业或者实际控制人支付给实际控制人的权益成本，所以该部分不应确认股份支付费用

回答人：chenyiwei
根据具体情况分析。如果实际控制人并不是这些增资股份的最终受益人，而是暂时持有，日后将会把持股平台的相应份额转移给最终激励对象的，可以暂不确认股份支付，到后续实际转让时再进行股份支付的处理；如果其自身即为最终受益人的，则考虑按照 “51条” 的相关指引处理。

提问人：jangyanbo 时间：2019-04-16 08:52:37
陈老师好！，关于股份支付的会计事项向您请教
如果母公司替子公司支付了以权益结算的股份支付。
我的问题是，如果母公司要求对母公司替子公司支付的股份支付偿还，假如母公司长期投资 100 万，
请问母公司收到子公司的款项假如说是 110 万，母公司如何进行会计处理，是减少长期投资，还是做收入，还是做股利分配处理呢

回答人：chenyiwei
“母公司要求对母公司替子公司支付的股份支付偿还” 的具体含义是什么，这 110 万元金额的确定依据是什么？子公司的激励对象是否仍需按授予价格向母公司缴款？

提问人：jangyanbo 时间：2019-04-16 22:54:55
就是母公司用自身权益结算了该股份，后续情况变化，母公司向子公司收回了之前无偿支付给子公司职工权益，后续评估价格为 110 万，后续子公司职工不需要向母公司缴款，

回答人：chenyiwei
这种情况按母子公司之间一般的权益 * 易原则处理即可，母公司按收回投资处理，子公司冲减权益。

提问人：zhs7403 时间：2019-04-16 22:51:55
股权激励中，管理层对股权激励协议（限制性股票）及合伙企业章程中约定的服务期限进行撤销，但其他条款不变。但今年管理层开会以董事会决议方式，对股权激励协议及合伙企业章程中约定的服务期限进行撤销，但其他条款不变。
但是，取消服务期限条款后，如果被激励对象在锁定期内离职，则仍须向持股平台执行事务合伙人或其指定的第三方转让所持有的未解锁股权（即约定收回授予股份），是否仍被判定隐含服务期限条件，则股份支付费用应在等待期内分摊？

回答人：chenyiwei
“取消服务期限条款后，如果被激励对象在锁定期内离职，则仍须向持股平台执行事务合伙人或其指定的第三方转让所持有的未解锁股权（即约定收回授予股份）”，此时的转让价格如何确定？如果仍按照原授予价格（或加一定利息），则表明激励对象仍无法据此享有或承担激励股份的公允价值变动的风险和收益，此时这部分锁定期仍视作服务期限条件，构成等待期。

提问人：fengyioo 时间：2019-04-29 17:21:03
求教陈版，咨询一个问题：
公司拟进行股权激励，与员工张某于 2016 年 5 月签订股权转让协议书，股权份额为 50 万股。
请问：（ 1 ）公司于 2018 年 6 月将 50 万股全部转让给张某，请问股份支付应在哪个时点确认，是在协议签订日还是实际转让日？
（ 2 ）若是在 2018 年 6 月确认股份支付，公允价值是按 2016 年 5 月计算，还是按 2018 年 6 月计算？

回答人：chenyiwei
1 、理论上股份支付的授予日应是协议签订并获得批准之日（详见《讲解2010 》P181），但如果协议中明确约定要激励对象实缴股款后才生效的，则以缴款日为授予日。
建议了解此处签约和转让时间间隔很长的原因。例如，是否这两个间隔期就是原合同约定的等待期？等待期满后确定条件全部满足，再转让股份？如果是，则授予日是 2016 年 5 月，按照该授予日的公允价值计量股份支付费用，并在等待期内分摊确认。
2 、公允价值需根据授予日的情况确定。如果授予日确定为 2018 年 6 月，则以 2018 年 6 月的公允价值为基础计算。

提问人：fengyioo 时间：2019-05-05 11:05:40
谢谢陈版。
请问，第一个问题，公司于 2016 年 8 月签订协议，属于意向性的。实际是在 2018 年 6 月成立合伙企业入股，作为股份支付，并无等待期和限制条件，请问这种如何处理。

回答人：chenyiwei
如果是意向性的，对双方没有约束力，则以 2018 年实际入股日为股份支付授予日。

提问人：zhs7403 时间：2019-07-30 22:19:51
A 公司为发行人，B 公司为 A 公司的员工持股平台， 2017 年 6 月，IPO申报失败后，A公司购买了B 公司离职员工股权 100 万股，每股 3 元，A公司持股 B 公司 55%的股份。发行人回购的 3 元，是按照当时授予的价格（授予日当时没有约定，是申报失败后定的），因 ipo，授予日按照一次性授予股份支付处理。同时， 2018 年 5 月，上市计划重新启动后，员工重新认购了发行人持有的 B 公司 100 万股份，每股 3 元。
问题：IPO 申报失败每股 3 元回购是否就是按照发行人回购自身权益工具处理？因为不满足《讲解 2010 》P181所列的股份支付三项特征。别的还有什么特殊需要考虑？

回答人：chenyiwei
在合并报表层面，IPO 申报失败每股 3 元回购就是按照发行人回购自身权益工具处理，在合并报表层面将自身直接持有的股份作为库存股处理，按实际成本列示。 2018 年新启动股份支付计划时，作为库存股的重新发行处理，同时按照新的股份支付计划条款确认股份支付费用。

提问人：xiaowangxue 时间：2019-08-05 22:57:02
求助陈版：我公司为股份公司甲，新三板企业，正处于 IPO准备阶段。上年以同一控制下企业合并方式取得了实际控制人控制的公司乙 90% 股份。本年通过发行股份购买了子公司乙公司剩余 10% 的少数股权，取得 100%控制权，发行价格为 2 元/股。购买方不支付现金，仅以股份支付。乙公司的少数股东均为乙公司职工。
请问：
1 、该发行股份购买子公司少数股权的情形是否属于股份支付？
2 、如属于股份支付，因为未上市，则发行股份的公允价格如何确定？近期无 PE 入股价格的话，是否需要进行评估？
3 、如果属于股份支付，是否涉及集团内股份支付？母公司需按照现金结算的股份支付、子公司按照权益结算的股份支付进行会计处理？
@chenyiwei 感谢！

回答人：chenyiwei
1 、如果为收购该10% 少数股权而发行的股份，其发行价低于交易日公允价值的，则鉴于交易对象是乙公司职工，故认为包含股份支付因素，应确认管理费用的金额为所发行股份的公允价值与发行价之间的差额。相应地，购买少数股权的交易成本按照所发行股份的公允价值计量。
2 、请参考《北京注册会计师协会专家委员会提示 [2016] 第 8 号——IPO企业股权激励工具关注的审计重点》中的第二部分 “关注 IPO 企业股权激励的初始计量”，尤其是其中关于 “四个维度” 的表述。
3 、涉及集团内股份支付，但母公司和子公司自身个别报表，以及母公司的合并报表层面均属于权益结算股份支付。

提问人：zhs7403 时间：2019-10-19 19:03:13
拟上市公司一个自然人股东（高管）退出，其股权转让给实控人的女儿（低于公允价值），这种情况需要确认股份支付费用？
股权转让协议比较简单，就是约定了多少股份，转让价格。最终结果导致了实控人女儿以低于公允价值的价格取得了股份

回答人：chenyiwei
理论上要看该实控人的女儿是否在公司任职或者向公司提供了其经营和发展所需的其他资源，但实际操作中，如果无法核实清楚，则建议从严把握。

提问人：zhs7403 时间：2019-10-31 06:30:24
向员工授予限制性股票实施股权激励，员工在限售期内离职，根据合伙协议约定，离职员工需要将合伙企业份额按照原始出资额转让给合伙企业 GP，对于GP 以低于公允价值的价格取得该限制性股票是否需要确认股份支付费用。
我理解不属于，不应对照 50 条，不满足 11 号 2.股份支付—--以获取职工或其他方服务为目的的交易。请问是否正确？

回答人：chenyiwei
此类情况对实控人而言一般不作为股份支付处理。但是，如果回收后，实控人的实际持股比例（穿透）超出了当初授予该激励对象股份之前的原先持股比例，则超出部分需作为股份支付处理。

提问人：zhs7403 时间：2019-11-23 06:30:26
a 投资 b，实际 a 是政府白手套，该笔投资是明股实债。b 的其他自然人股东以及持股平台承担保本付息的回购义务。由于 2 年到期回购后 b的其他自然人股东以及持股平台以低于公允价值（即 2 年后实际承担保本付息的金额低于当时公允价值），且增加了股东的持股比例，请问，按照 50 条是否 b需要作为股份支付？个人理解不属于，不满足股份支付的 3 点，但按照 50 条，似乎又存在疑虑。

回答人：chenyiwei
由于 A 的特殊身份，其他股东回购时低价（低于标的股份在回购时点的公允价值）取得 A 的股份，通常理解可能与受让方为 B提供服务无关。
但要考虑：A 退出后，其他股东在 B 中的持股比例，与 A 入股之前相比，有无变化？如果股权比例发生变化（即全体股东不是按原股权比例分别从 A收购其出资），则股权比例变动的部分有可能涉及股份支付，需结合具体情况谨慎分析判断。

提问人：zhs7403 时间：2019-12-04 06:30:25
3 ，如果向职工授予新的权益工具，并在新权益工具授予日认定所授予的新权益工具是用于替代被取消的权益工具的，企业应以处理原权益工具条款和条件修改相同的方式，对所授予的替代权益工具进行处理。权益工具公允价值的增加是指，在替代权益工具的授予日，替代权益工具公允价值与被取消的权益工具净公允价值之间的差额。被取消的权益工具净公允价值是指，其在取消前立即计量的公允价值减去因取消原权益工具而作为权益回购支付给职工的款项/color]，如果企业未将新授予的权益工具认定为替代权益工具，则应将其作为一项新新授予的股份支付进行处理。
请问在取消前立即计量的公允价值减去因取消原权益工具而作为权益回购支付给职工的款项，这个取消前立即计量的公允价值减去因取消原权益工具而作为权益回购支付给职工的款项应该如何理解？比如替换前权益工具公允价值为 10 ，支付对价 2 ，替换以后新授予日权益工具公允价值为 20 ，支付对价 2. 服务期有 2 年，目前还有 2 年。请问如何计算?
我理解按照（18-2）做股份支付，但是本期计入管理费用金额呢？原有的以前年度计入损益（10-2）*50% 计入了 2.5。如果新授予的满足替代条件，后面 2 年如何计算计入管理费用金额？

回答人：chenyiwei
一般情况下，此类以新工具替代原工具的情况，取消原工具时支付给激励对象款项的情况不多见，如果有，则支付的款项作为对原权益工具公允价值的抵减。新授予的权益工具一般不会涉及支付款项问题。
就你的案例，如果不考虑新授予权益工具的支付（实务中一般是没有的），则新增权益工具的公允价值 =20-（10-2）=12，应将该 12 在新工具的剩余等待期内摊销，计入各期管理费用和资本公积。同时，被替换的原工具对应的原公允价值继续在原工具的剩余等待期内摊销确认费用和资本公积。

提问人：zhs7403 时间：2019-12-18 08:05:16
A 公司今年 1 月 1 日授予员工期权，服务期限 3 年，从今年 1 月 1 日到 2021 年 12 月 31 日。股份支付协议 A 公司盖公章，授予人员，授予日期，授予数量均明确。 7 月经过股东会批准。
按说应该 8 月作为授予日，能否处理认为今年 1-6 月和以前服务期限挂钩，即虽然授予日 7 月，但是本期进损益金额还是按照 1 年？

回答人：chenyiwei
不可以。股份支付费用的分摊应从授予日开始。在授予日之前，不存在对该项股份支付交易进行会计处理的基础。

提问人：zhs7403 时间：2019-12-18 08:05:20
陈老师， 2010 指南说的该协议获得股东大会或类似机构的批准。是否可以认为股份支付协议由 A 公司盖公章，授予人员，授予日期，授予数量均明确，认为满足类似机构的批准条件？即可以 1 月作为授予日？如果按照 7月经过股东会批准日作为授予日，因为 1 月签订服务期是今年 1 月开始的3 年，是否认为服务期只有 2.5年，在 2 。 5 年内摊销？

回答人：chenyiwei
1 、股东会批准是该方案最终审批程序完成的标志，以该日为授予日。 2 、等待期实际上是 2.5 年。